【裁判字號】    97,上易,615
【裁判日期】    970327
【裁判案由】    毒品危害防制條例
【裁判全文】
臺灣高等法院刑事判決                 97年度上易字第615號
上  訴  人
即  被  告  甲○○
                    （另案於臺灣桃園監獄執行中）
上列上訴人因毒品危害防制條例案件，不服臺灣桃園地方法院96
年度審易字第770號，中華民國97年1月25日第一審判決（起訴案
號：臺灣桃園地方法院檢察署96年度毒偵緝字第317 號），提起
上訴，本院判決如下：
    主  文
上訴駁回。
    事  實
一、甲○○前曾因毒品危害防制條例及動產擔保交易法等案件，
    經原審分別判處有期徒刑6月、6月及3 月確定，經更定其刑
    為應執行有期徒刑1年1月確定，甫於民國95年1月31 日縮刑
    期滿執行完畢。復因竊盜案件，經原審以95年度簡字第5 號
    判處有期徒刑3月確定，甫於95年11月29 日縮刑期滿執行完
    畢；另曾因施用毒品案件，經原審裁定令入戒治處所施以強
    制戒治1年，嗣經裁定停止戒治並交付保護管束，於92年1月
    20日強制戒治期滿，並由檢察官以92年度戒偵字第48號為不
    起訴處分確定。仍不知悔改，基於施用第二級毒品之犯意，
    於95年12月31日在新竹縣新埔鎮○○街166巷6號住處，以吸
    食器施用第二級毒品甲基安非他命，嗣於96年1月1日上午6
    時許為警查獲，始知上情。
二、案經臺北市政府警察局大同分局報告臺灣士林地方法院檢察
    署呈請臺灣高等法院檢察署檢察長令轉臺灣桃園地方法院檢
    察署檢察官偵查起訴。
    理  由
一、上述犯行，業據被告甲○○於原審、本院審理中坦承不諱，
    而被告為警查獲所採尿液送驗結果，呈安非他命類陽性反應
    ，有台灣尖端先進生技醫藥股份有限公司濫用藥物檢驗報告
    附卷可參，足認被告之自白與事實相符。本件事證明確，被
    告犯行堪以認定，應予論罪科刑。
二、核被告所為，係犯毒品危害防制條例第10條第2 項之施用第
    二級毒品罪。被告持有第二級毒品甲基安非他命後進而施用
    ，其持有之低度行為應被其施用之高度行為所吸收，不另論
    罪。另查被告有事實欄所載之科刑及執行紀錄，有本院被告
    全國前案紀錄表可稽，其於有期徒刑執行完畢後5 年內，故
    意再犯本件有期徒刑以上之罪，為累犯，應依法加重其刑。
    原審本同上之見解，適用毒品危害防制條例第10條第2 項，
    刑法第11條前段（原判決漏引前段應予補正）、第47條第1
    項、第41條第1 項前段之規定，審酌被告前已有施用毒品前
    科，於本件復另行施用第二級毒品，顯見其意志不堅，缺乏
    勒戒動機，其施用毒品足以導致精神障礙、性格異常，甚至
    造成生命危險，戕害一己之身體健康，惟念其犯後尚能坦承
    犯行、態度尚稱良好等一切情狀，量處有期徒刑六月，並諭
    知如易科罰金，以新臺幣壹仟元折算一日。且敘明被告之犯
    罪時間，係在中華民國96年4月24 日之前，核其所犯原符合
    中華民國九十六年罪犯減刑條例第2條第1項第3 款（原判決
    誤繕為第3條第1項，應予改正）所定之減刑條件，惟被告甲
    ○○經台灣新竹地方法院檢察署於96年5月29 日以竹檢慎勇
    緝字第831 號通緝，又經臺灣桃園地方法院檢察署桃檢玲執
    甲緝第2027號通緝，而於96年8月22 日通緝到案，有查捕逃
    犯作業查詢報表附卷足憑，顯見被告於中華民國九十六年罪
    犯減刑條例96年7月16日施行以前業經通緝，並已於96年8月
    22日受逮捕歸案接受執行，因其並非自動歸案接受偵查審判
    ，依中華民國九十六年罪犯減刑條例第5 條之規定，不得減
    刑。認事用法均無不合，量刑亦無不當。
三、被告上訴意旨以伊本案並未經通緝，且其另案於96年3月2日
    所犯持有第一級毒品業經原審於96年8月3日以96年度壢簡字
    第1620號判處有期徒刑4 月，如易科罰金，以新臺幣1000元
    折算1日，減為有期徒刑2月，如易科罰金，以新臺幣1000元
    折算1 日，現已執行中，請求適用中華民國96年罪犯減刑條
    例予以減刑，指摘原判決不當。惟查，被告因上開施用第二
    級毒品甲基安非他命，違反毒品危害防制條例第10條第2 項
    之施用第二級毒品罪，原由臺灣士林地方法院檢察署分96年
    度毒偵字第300 號偵辦，嗣經該署函請臺灣高等法院檢察署
    移轉臺灣新竹地方法院檢察署分96年度毒偵字第478 號偵辦
    ，後經該署檢察官以被告經按址傳喚未到，復拘提無著，顯
    已逃匿，予以通緝，通緝到案後經該署改分96年度毒偵緝字
    第139 號偵辦，又經該署檢察官簽請臺灣高等法院檢察署移
    轉臺灣桃園地方法院檢察署分96年度毒偵緝字第317 號偵辦
    而提起公訴，此有臺灣士林地方法院檢察署96年度毒偵字第
    300號、臺灣新竹地方法院檢察署96年度毒偵字第478號、96
    年度毒偵緝字第139 號、臺灣桃園地方法院檢察署96年度毒
    偵緝字第317 號案卷可稽，足見被告係經本案通緝；又依中
    華民國96年罪犯減刑條例第5 條規定：「本條例施行前，經
    通緝而未於中華民國九十六年十二月三十一日以前自動歸案
    接受偵查、審判或執行者，不得依本條例減刑。」是依該規
    定，被告經本案通緝未於96年12月31日以前自動歸案接受偵
    查、審判或執行，自不得依該條例減刑，至被告所提另案刑
    事判決依中華民國96年罪犯減刑條例予以減刑，其原因如何
    、是否有違誤，顯與本案依法不應予以減刑不生影響，本件
    被告上訴意旨指摘原判決不當為無理由，應予駁回。
據上論斷，應依刑事訴訟法第368條，判決如主文。
本案經檢察官郭啟東到庭執行職務。
中    華    民    國    97    年    3     月    27    日
                    刑事第八庭  審判長法  官  鄭文肅
                                      法  官  蔡光治
                                      法  官  楊貴志
以上正本證明與原本無異。
不得上訴。
                                      書記官  陳菊珍
中    華    民    國    97    年    3     月    27    日
附錄：本案論罪科刑法條全文
毒品危害防制條例第10條規定：
施用第一級毒品者，處6 月以上5 年以下有期徒刑。
施用第二級毒品者，處3 年以下有期徒刑。
毒品危害防制條例第18條第1 項規定：
查獲之第一、二級毒品及專供製造或施用第一、二級毒品之器具
，不問屬於犯人與否，均沒收銷燬之；查獲之第三、四級毒品及
製造或施用毒品之器具，無正當理由而擅自持有者，均沒入銷燬
之。但合於醫藥、研究或訓練之用者，得不予銷燬。


司法院資訊處製作；財團法人民間司法改革基金會備份。
